PROYECTO

En este proyecto, vamos a analizar los datos que demuestran la importancia del lavado de manos, identificando anomalías en los procedimientos médicos.

1. CONOCIENDO LOS DATOS

1.1 Cargue el paquete tidyverse.

```{r}
install.packages("tidyverse")
```
activar la libreria instalada

```{r}
library(tidyverse)
```

1.2 Lea el archivo deaths_handwashing.cvs usando read_csv y asígnelo a la variable yearly

```{r}
yearly <- read.csv('C:\\Users\\GMA30\\Documents\\Nueva carpeta\\Docuemntos\\Proyecto\\deaths_handwashing.csv',header=TRUE, stringsAsFactors=FALSE)

```

1.3 Imprima la variable yearly

```{r}
yearly
```

2. El alarmante número de muertes

2.1. Use mutate para agregar la columna proportion_deaths a yearly, esta nueva columna se
calculará como la proporción de muertes por número de nacimientos.

```{r}
yearly <-mutate(yearly, proportion_deaths=deaths/births)

```

2.2. Imprima yearly.

```{r}
yearly
```

3. Muerte en las clínicas

3.1. Utilice ggplot para hacer una gráfica lineal de proportion_deaths por año (columna
year) con una línea por clínica.

```{r}
library(ggplot2)

ggplot(yearly) +
    geom_line(aes(x = year, y =  proportion_deaths, group = clinic))
```
3.2. Las líneas deben tener colores distintos.

```{r}
ggplot(yearly) +
    geom_line(aes(x = year, y =  proportion_deaths, col = clinic))
```

4. Comienza el lavado de manos

4.1. Cargue los datos mensuales de la Clínica 1 para ver si el lavado de manos tuvo algún
efecto, para esto lea el archivo deaths_clinic_1.csv y asígnelo a la variable monthly.

```{r}
monthly <- read.csv('C:\\Users\\GMA30\\Documents\\Nueva carpeta\\Docuemntos\\Proyecto\\deaths_clinic_1.csv',header=TRUE, stringsAsFactors=FALSE)

monthly
```
4.2. Agregue la columna proportion_deaths a monthly, esta nueva columna se calculará como la proporción de muertes por número de nacimientos.

```{r}
library(dplyr)
monthly %>%
  mutate(monthly, proportion_deaths=deaths/births)

monthly <-
  mutate(monthly, proportion_deaths=deaths/births)
```


4.3. Imprima las primeras filas de monthly usando la función head().

```{r}
head(monthly %>%
  mutate(monthly, proportion_deaths=deaths/births))
```

5. El efecto del lavado de manos

5.1. Haga una gráfica lineal de proportion_deaths por fecha para el data frame monthly usando ggplot.

```{r}

ggplot(monthly) +
    geom_line(aes(x =date, y = proportion_deaths, group=1))


```

A scatterplot is produced instead of a line plot because the x-axis variable (year) is a factor.

We also receive the geom_path error message. "geom_path: Each group consists of only one observation. Do you need to adjust the group aesthetic?"

How to Fix the Error
The easiest way to fix this error is to specify group=1 within the aes() function:

5.2. Utilice la función labs para dar al eje x y al eje y una estética a las etiquetas.

```{r}

ggplot(monthly) +
    geom_line(aes(x =date, y = proportion_deaths, group=1,color=2))+labs(title="Proporcion de Muertes - Fechas",x = "Fechas", y= "Proporciones de Muertes", caption="Cambios realizados en etiquetas")

```



5.3. Use group_by y summarise para encontrar la media por año y guárdelo en el dataset
death_by_year.

```{r}

yearly%>%
  select(year,deaths)%>%
  group_by(year)%>%
  summarise( promed_deaths=mean(deaths))
  

death_by_year <- yearly%>%
  select(year,deaths)%>%
  group_by(year)%>%
  summarise( promed_deaths=mean(deaths))
  
```


5.4. Utilice el conjunto de datos death_by_year para crear un gráfico de barras que muestre
la media en cada año.

```{r}
ggplot(death_by_year, aes(x = year, y = promed_deaths,fill=2)) +
  geom_col()+
  coord_flip()+
  ggtitle("PPROMEDIO DE MUERTES PO AÑO")

```
6. Los resultados del lavado de manos

6.1. Agregue una columna TRUE/FALSE a monthly llamado handwashing_started, que será
TRUE a partir del año en que se impuso el lavado de manos.

```{r}
monthly %>%
  mutate(handwashing_started = if_else(date > "1846-12-31",
                       TRUE, FALSE
                       )
         )
  

```

6.2. Haga una gráfica lineal de proportion_deaths por fecha para el data frame monthly
usando ggplot. Haga que el color de la línea dependa de handwashing_started.

```{r}


ggplot(monthly %>%
  mutate(handwashing_started = if_else(date > "1846-12-31",
                       TRUE, FALSE
                       )
         )) +
    geom_line(aes(x =date, y = proportion_deaths,group=1, col=handwashing_started))
```

6.3. Utilice la función labs para dar al eje x y al eje y una estética a las etiquetas.
Dado que la columna monthly$date es una fecha, puede compararla con otras fechas
utilizando los operadores de comparación (<,> =, ==, etc.).

```{r}
ggplot(monthly %>%
  mutate(handwashing_started = if_else(date > "1846-12-31",
                       TRUE, FALSE
                       )
         )) +
    geom_line(aes(x =date, y = proportion_deaths,group=1, col=handwashing_started))+labs(title="Proporcion de Muertes - Fechas",x = "Fechas", y= "Proporciones de Muertes", caption="Inicio de lavado de manos")

```
7. ¿Más lavado de manos, menos muertes?
7.1. Utilice group_by y summarise para calcular el promedio de proportion_deaths antes y
después de que se impusiera el lavado de manos.

```{r}
library(dplyr)
 monthly %>%
  mutate(handwashing_started = if_else(date > "1846-12-31",
                       TRUE, FALSE
                       )
         ) %>%
  group_by(handwashing_started)%>%
  summarise(mean_proportion_deaths=mean(proportion_deaths))

```


7.2. Asigne el resultado en la variable month_summary e imprímala.

```{r}

monthly_summary <-  monthly %>%
  mutate(handwashing_started = if_else(date > "1846-12-31",
                       TRUE, FALSE
                       )
         ) %>%
  group_by(handwashing_started)%>%
  summarise(mean_proportion_deaths=mean(proportion_deaths))

monthly_summary
```

7.3. El data frame resultante debería verse como el siguiente:
handwashing_started mean_proportion_deaths
TRUE                      0…?
FALSE                     0…?

8. Análisis estadístico de los datos de lavado de manos

¡Redujo la proporción de muertes en alrededor de 8 puntos porcentuales! Del 10% en promedio
antes del lavado de manos a solo el 2% cuando se hizo cumplir el lavado de manos (que sigue
siendo un número alto según los estándares modernos). Para tener una idea de la incertidumbre
en torno a cuánto se reduce la mortalidad por lavarse las manos, podríamos observar un
intervalo de confianza (aquí calculado mediante una prueba t).
Utilice la función t.test para calcular un intervalo de confianza del 95%. Los dos grupos que
tenemos son proporción mensual de muertes antes y después de que comenzara el lavado de
manos “proportion_deaths” y “handwashing_started”.
Tome de referencia la siguiente sintaxis:
t.test(outcome ~ group, data = df)
Una prueba t produce muchos números, pero lo que interesa es el intervalo de confianza del
95%.


```{r}

  t.test(monthly$proportion_deaths,monthly$handwashing_started,alternative= "two.sided",conf.level=0.95)
```

