PROYECTO

En este proyecto, vamos a analizar los datos que demuestran la importancia del lavado de manos, identificando anomalías en los procedimientos médicos.

1. CONOCIENDO LOS DATOS

1.1 Cargue el paquete tidyverse.

```{r}
install.packages("tidyverse")
```
activar la libreria instalada

```{r}
library(tidyverse)
```

1.2 Lea el archivo deaths_handwashing.cvs usando read_csv y asígnelo a la variable yearly

```{r}
yearly <- read.csv('C:\\Users\\GMA30\\Documents\\Nueva carpeta\\Docuemntos\\Proyecto\\deaths_handwashing.csv',header=TRUE, stringsAsFactors=FALSE)

```

1.3 Imprima la variable yearly

```{r}
yearly
```

2. El alarmante número de muertes

2.1. Use mutate para agregar la columna proportion_deaths a yearly, esta nueva columna se
calculará como la proporción de muertes por número de nacimientos.

```{r}
yearly <-mutate(yearly, proportion_deaths=deaths/births)

```

2.2. Imprima yearly.

```{r}
yearly
```

3. Muerte en las clínicas

3.1. Utilice ggplot para hacer una gráfica lineal de proportion_deaths por año (columna
year) con una línea por clínica.

```{r}
library(ggplot2)

ggplot(yearly) +
    geom_line(aes(x = year, y =  proportion_deaths, group = clinic))
```
3.2. Las líneas deben tener colores distintos.

```{r}
ggplot(yearly) +
    geom_line(aes(x = year, y =  proportion_deaths, col = clinic))
```

4. Comienza el lavado de manos
